臺灣臺北地方法院刑事判決　　　　　　　　　　　　九十二年度易字第二四二三號
　　公　訴　人　臺灣臺北地方法院檢察署檢察官
　　被　　　告　庚○○
右列被告因恐嚇取財等案件，經檢察官提起公訴（九十二年度偵字第一三六三四號）
，本院判決如左：
    主  文
庚○○連續以加害財產之事，恐嚇他人致生危害於安全，累犯，處有期徒刑參月，如
易科罰金，以參佰元折算壹日。又連續意圖為自己不法之所有，以恐嚇使人將本人之
物交付未遂，累犯，處有期徒刑陸月，如易科罰金，以參佰元折算壹日。應執行有期
徒刑捌月，如易科罰金，以參佰元折算壹日。
    事  實
一、庚○○前因妨害風化、麻醉藥品管理案件，分別經最高法院以八十一年度臺上字
    第二四八號、臺灣高等法院以八十年度上易字第五三八五號判處有期徒刑十一年
    、七月確定，經臺灣高等法院以八十一年度聲字第三四三號裁定應執行有期徒刑
    十一年六月，甫於民國（下同）八十四年十一月二日假釋出監，並於九十一年九
    月十一日因假釋期滿而執行完畢。詎猶不思悔改，因看不慣他人在「濱江市場」
    即臺北市○○○路四一巷沿路設有攤位而心生不滿，竟基於恐嚇之概括犯意，
    分別於九十一年十月中旬前一星期某日，至丙○位於臺北市○○○路四一巷三
    八號前道路上設有賣藥布攤位處，向其恫稱：「女人你以後不可以在這裡擺攤，
    以後我看到你會給你掀攤」等加害財產之事，恐嚇丙○。復於九十一年十月中旬
    ，再至前址將丙○賣藥布之攤位掀掉（毀損部份未據告訴），均使丙○心生畏懼
    ，致生危害於安全。庚○○另基於意圖為自己不法所有之概括犯意，於九十二年
    一月十日上午九時及同年月十二日上午九時許，不滿戊○○擺設水果攤位於濱江
    市場之臺北市○○○路四一巷三六號大樓前之道路上，向戊○○恐嚇稱：「三
    日內交付一萬五千元攤位承租費，否則你就不要再擺攤子做生意了」、「要向你
    收取一萬五千元，因為該道路係我所有的」等語，因戊○○認為該道路係屬公有
    ，多年使用從未有人向其收取費用，且該道路非庚○○所開設而未交付，庚○○
    憤而離開，復於九十二年一月十二日上午十一時許，戊○○之妻甲○○於前開水
    果攤看顧攤位時，庚○○因不滿索取金錢未果，掀推水果攤，甲○○見狀出言欲
    阻止，庚○○進而舉手作勢欲打甲○○，又再次將該攤位全部掀掉，致戊○○所
    有水果散落於地而無法食用（毀損部分業已撤回告訴），致戊○○、甲○○因庚○○多次恐嚇、掀攤行為因而心生畏懼，庚○○掀攤後隨即離去，甲○○適遇警
    察巡邏報警查獲。
二、案經戊○○訴由臺北市政府警察局中山分局報請臺灣臺北地方法院檢察署檢察官
    偵查起訴。
    理  由
一、訊據被告庚○○固坦承有告訴丙○攤位是別人所有，不能擺攤及掀掉戊○○水果
    攤之事實，惟矢口否認有何恐嚇及恐嚇取財犯行，辯稱：我沒有恐嚇丙○說以後
    若擺攤，要去掀攤；戊○○攤位是我向大樓主人借的，要還人家，我沒有向戊○○要一萬五千元租金，也沒有恐嚇他們夫妻云云（本院卷第二二頁參照）。惟查
    ：右揭事實，業據證人丙○於本院訊問時證稱：被告先警告我，說我不能擺，否
    則就來掀攤子，又隔了一星期，被告看到我就掀我攤子，我嚇一跳，我去打聽，
    聽說被告是被關出來的，我很害怕，我在做生意，我想掀了我撿起來就好了。九
    十二年一月十二日，被告無端掀戊○○攤子，甲○○很生氣，被告拿起木瓜作勢
    要打她但沒有打，被告又掀了第二次等語（本院卷第五九至六一頁參照）。證人
    戊○○證稱：九十二年一月十日上午被告曾要求我支付攤租一萬五千元，否則不
    讓我擺攤子，一月十二日被告有來跟我要租金一萬五千元，我向被告表示道路是
    公有的，不是你開設的，被告表示一定要向我收取一萬五千元，因為該段道路係
    他所有，我曾碰到蓋房子老闆，老闆也沒有說要租金。攤子被掀我不在場，我想
    可能是租金一萬五千元問題才會被掀，我除了這個攤位沒有其他工作，我攤子被
    掀生意還是要做，我攤子被掀害怕才報警處理等語（本院卷第五十至五五頁參照
    ）。證人甲○○證稱：被告當天過來沒有講什麼就把我攤子掀掉，我說你幹什麼
    ，被告又掀第二次，整個水果攤都掀掉，當時我會害怕，當天早上我先生吃早餐
    時，被告有來找過我先生。我們擺的攤位是馬路，從來沒有付過租金，我先生有
    跟我講過，被告有來要租金。被告找我先生時，我先生當然害怕，否則怎麼會報
    警等語（本院卷第五五至五九頁參照）。復有戊○○攤位被掀後水果散落一地照
    片六幀附卷可稽（偵查卷第十七至十八頁參照）。被告雖舉證人丁○○、乙○○
    、己○○證明攤位係其向他人借來等情，惟證人丁○○證稱係聽聞被告所言；證
    人乙○○證稱係聽聞而來，證人己○○證稱係無償向被告借用等情，均無法證明
    被告確有合法使用權源。再據卷附戊○○攤位被掀後所拍照之照片顯示戊○○所
    擺設攤位係在房屋前之道路上，亦與被告於警詢時亦自承：「我於今（十二）日
    上午十一時許至臺北市○○○路四一０巷三六號前道路上擺設攤販之戊○○攤位
    處．．」等情（偵查卷第六頁參照）、證人戊○○、甲○○證述所擺設攤位係在
    道路上等情相互符合，既然擺設攤位係在公有道路上，並非屬任何私人所有，任
    何私人亦無權處分或借予他人。足證被告辯稱攤位係借來，並未恐嚇及索取一萬
    五千元之辯解，顯係卸責之詞，不足採信。本件事證明確，被告犯行，堪予認定
    。
二、核被告所為，係犯刑法第三百零五條之恐嚇罪、第三百四十六條第三項、第一項
    恐嚇取財未遂罪。被告前後多次恐嚇、恐嚇取財犯行，時間緊接，所犯各為構成
    要件相同之罪，顯係基於概括犯意為之，均為連續犯，並均依法加重其刑。被告
    連續恐嚇取財而未遂，依刑法第二十六條前段未遂犯之處罰得按既遂犯之刑減輕
    之，並先加後減之。被告所犯上開二罪間，犯意各別，行為互異，應予分論併罰
    。被告前因妨害風化、麻醉藥品管理案件，分別經最高法院以八十一年度臺上字
    第二四八號、臺灣高等法院以八十年度上易字第五三八五號判處有期徒刑十一年
    、七月確定，經臺灣高等法院以八十一年度聲字第三四三號裁定應執行有期徒刑
    十一年六月，甫於八十四年十一月二日假釋出監，並於九十一年九月十一日因假
    釋期滿而執行完畢，此有臺灣高等法院被告全國前案紀錄表、全國刑案資料查註
    表附卷可稽，其於五年內再犯本案有期徒刑以上之罪，為累犯，應依刑法第四十
    七條規定加重其刑，並先加後減輕之。審酌被告前已犯有妨害風化、麻醉藥品管
    理條例之前科，其犯罪之動機、手段、犯罪所生損害及否認犯罪之犯後態度等一
    切情狀，分別量處如主文所示之刑，並均諭知易科罰金之折算標準及定其應執行
    刑，以資懲儆。
三、據上論斷，應依刑事訴訟法第二百九十九條第一項前段、刑法第五十六條、第三
    百零五條、第三百四十六條第一項、第三項、第二十六條前段、第四十一條第一
    項前段、第二項、第四十七條、第五十一條第五款、罰金罰鍰提高標準條例第一
    條前段、第二條，判決如主文。
本案經檢察官盧筱筠到庭執行職務
中　　　華　　　民　　　國　　九十三　　年　　 三 　　月　　   十七 　　日
                              臺灣臺北地方法院刑事第十五庭
                                            審判長法  官  周祖民
                                                  法  官  黃雅君
                                                  法  官  薛中興
右正本證明與原本無異。
如不服本判決，應於判決送達後十日內，向本院提出上訴狀。
                                                  書記官  王黎輝
中　　　華　　　民　　　國　　九十三　　年　　 三 　　月　　   十七 　　日
附錄本案所犯法條全文
中華民國刑法第三百零五條
以加害生命、身體、自由、名譽、財產之事，恐嚇他人致生危害於安全者，處二年以
下有期徒刑、拘役或三百元以下罰金。
中華民國刑法第三百四十六條
意圖為自己或第三人不法之所有，以恐嚇使人將本人或第三人之物交付者，處六月以
上五年以下有期徒刑，得併科一千元以下罰金。
以前項方法得財產上不法之利益，或使第三人得之者，亦同。
前二項之未遂犯罰之。
